# Deskriptive Statistik

## Datenerhebung

Wir lesen XML-Dateien aus dem Tüba-D/Z-Korpus ein und extrahieren *Lemmata* und laufende *Wortformen*:
```{r reading_XML, highlight = TRUE, results = 'hide', echo = TRUE, cache = TRUE}
library(XML)

tokens <- NULL

xmlEventParse(
  "../data/t_990505_47.xml", 
  handlers = list(
    't' = function(name, attr) {
      tokens <<- c(tokens, attr['word'])
      ## types,
      ## morphology
      }
    ),
  addContext = FALSE
  )

names(tokens) <- NULL
## Eine Alternative? Vielleicht `unname`
```

```{r results, highlight = TRUE, echo = TRUE}
head(tokens)
```

Wir müssen unsere Daten auch bereinigen:
```{r}
# unique(tokens[nchar(tokens) == 1])

# tokens[-which(nchar(tokens) == 1)]
```


Es gibt insgesamt `r length(tokens)` Token in dem eingelesenen Text, davon sind `r length(unique(tokens))` nur einmal vorgekommen.

## Werte der zentralen Tendenz

Wir können die durchschnittliche Länge der Token nach der folgenden Formel berechnen:
$$
\bar x = \frac{1}{n}\sum x_i
$$

Dabei ist $n$ die Anzahl der Beobachtungen. Wir implementieren unsere eigene Formel:
```{r mean_formula, highlight = TRUE}
n <- length(tokens)
## ...
```

## Graphiken

Wir können eine Rangfrequenzdastellung als Barplot präsentiren:
```{r barplot}
barplot(sort(table(tokens), decreasing = T))
```

## Berechnung der durchschnittlichen Tokenlänge:
```{r}
  token.length <- nchar(tokens)
  mean(token.length)
```

## Quantilberechnung
1. Was sind die drei **Quartile**?
2. Wie ist der Median $\tilde x_{0,5}$?

## Darstellung mit einem Histogramm

```{r histogramm}
#hist(token.length)
hist(token.length, breaks = 0:max(token.length))
abline(v = median(token.length), col = 'red', lwd = 2)
abline(v = mean(token.length), col = 'green', lwd = 2)
abline(v = which.max(tabulate(token.length)), col = 'blue', lwd = 2)
```

## Darstellung mit einem Barplot:
```{r barplot2, fig.align = 'center'}
fr.distribution <- tabulate(token.length)
barplot(fr.distribution, names.arg = seq_along(fr.distribution), las = 3)
```

