# Extract from XML

Einlesen von Types, Tokens und Wortarten aus einer XML-Datei des TUEBA-DZ und Analyse der Klassen der Wortarten.
```{r reading_XML, highlight = TRUE, results = 'hide', echo = TRUE, cache = TRUE}
library(XML)

tokens <- NULL
types <- NULL 
wordclass <- NULL 

xmlEventParse(
  "t_890102_84.xml",
  handlers = list(
    't' = function(name, attr) {
      tokens <<- c(tokens, attr['word']); types <<- c(types, attr['lemma']);
      wordclass <<- c(wordclass, attr['pos'])

      }
    ),
  addContext = FALSE
  )
unique.types <- unique(types, fromLast = TRUE)
length(tokens)
length(types)
length (wordclass)

names(tokens) <- NULL
names(types) <- NULL
names(wordclass) <- NULL
```
Datenbereinigung
```{r results ='hide'}
unique(tokens[nchar(tokens) == 1])
tokens[-which(nchar(tokens) == 1)]
unique(types[nchar(types) == 1])
types[-which(nchar(types) == 1)]
unique(wordclass[nchar(wordclass) == 1])
wordclass[-which(nchar(wordclass) == 1)]
```

Es gibt insgesamt `r length(tokens)` Token in dem eingelesenen Text, davon sind `r length(unique(tokens))` nur einmal vorgekommen.

Es gibt insgesamt `r length(types)` Types in dem eingelesenen Text, davon sind `r length(unique(types))` nur einmal vorgekommen. 

Es gibt insgesamt `r length(unique(wordclass))` Wortklassen im Text.

```{r}
class <- c("ART", "ADJA", "NN", "APPR", "$,", "KOUS", "PPER", "NE", "VVFIN", "CARD", "VVPP", "$.", "PIDAT", "KON", "VAFIN", "ADJD", "PDS", "PRF", "TRUNC", "APZR", "PRELS", "PDAT", "PTKVZ", "$(", "PIAT", "PPOSAT", "KOUI", "PTKNEG", "VAINF", "PTKZU", "VMINF", "PIS", "PROP", "KOKOM", "VMFIN", "VVINF", "APPRART", "PWAV", "VVIZU", "PWS", "PRELAT", "VAPP")

openclass <- ("ADV", "ADJA", "ADJD", "NN", "VAINF", "VVFIN", "VVPP", "VAFIN", "VMINF", "VMFIN", "VVINF", "VVIZU", "VAPP")

ifelse (wordclass %in% openclass,'offen', 'geschlossen')
x <- ("tokens", "types", "wordclass")
```

Als Dataframe abspeichern, eine Tabelle erstellen und einlesen.
```{r dataframe, highlight = TRUE, echo = TRUE, cache = TRUE}

x <- data.frame(tokens, types, wordclass)

x <- write.table(x, file= "data.frame.ttw.csv", sep= '\t')

x <- read.table(file= "data.frame.ttw.csv", header= TRUE, row.names= 1)

x

save(x, file= "x.ttw.RData")
```


Zugriff auf das Frameelement wordclass
``` {r Frameelemente ansprechen}
x$wordclass

attach(x)
wordclass
x[3]
```

Ein Kuchendiagramm der Wortarten erstellen
```{r Kuchendiagramme}
library(plotrix)
POS <- c(161, 74, 242, 120, 100, 27, 45, 64, 137, 73, 11, 29, 79, 1, 20, 36, 32, 4, 9, 9, 3, 12, 59, 4, 15, 2, 6, 1, 6, 6, 10, 4, 5, 12, 24, 3, 2, 2, 1)
labs <- c('ART', 'ADJA', 'NN', 'APPR', '$,', 'KOUS', 'PPER', 'ADV', 'NE', 'VVFIN', 'CARD', 'VVPP', '$.', 'PIDAT', 'KON', 'VAFIN', 'ADJD', 'PDS', 'PRF', 'PRELS', 'PDAT', 'PTKVZ', '$(', 'PIAT', 'PPOSAT', 'KOUI', 'PTKNEG', 'VAINV', 'PTKZU', 'PIS', 'PROP', 'KOKOM', 'VMFIN', 'VVINF', 'APPRART', 'PWAV', 'VVIZU', 'PWS', 'VAPP')
names(POS) <- c('ART', 'ADJA', 'NN', 'APPR', '$,', 'KOUS', 'PPER', 'ADV', 'NE', 'VVFIN', 'CARD', 'VVPP', '$.', 'PIDAT', 'KON', 'VAFIN', 'ADJD', 'PDS', 'PRF', 'PRELS', 'PDAT', 'PTKVZ', '$(', 'PIAT', 'PPOSAT', 'KOUI', 'PTKNEG', 'VAINF', 'PTKZU', 'PIS', 'PROP', 'KOKOM', 'VMFIN', 'VVINF', 'APPRART', 'PWAV', 'VVIZU', 'PWS', 'VAPP')
par(mfrow=c(1,2))

pie(POS, main="Kuchendiagramm aller Wortarten")

library(plotrix)
POS2 <- c(74, 242, 64, 73, 29, 36, 32, 1, 5, 12, 2, 1)
labs <- c('ADJA', 'NN', 'ADV', 'VVFIN', 'VVPP', 'VAFIN', 'ADJD', 'VAINF', 'VMFIN', 'VVINF', 'VVIZU', 'VAPP')
names(POS2) <- c('ADJA', 'NN', 'ADV', 'VVFIN', 'VVPP', 'VAFIN', 'ADJD', 'VAINF', 'VMFIN', 'VVINF', 'VVIZU', 'VAPP')
par(mfrow=c(1,2))

pie(POS2, main="Kuchendiagramm geschl. Wortarten")
```

Einen Barplot der Wortarten erstellen
```{r barplot}
barplot(sort(table(wordclass), decreasing = T), main="Barplot Wortarten")
```

Zugriff auf das Frameelement types, Länge der types und deren graphische Darstellung in einem Histogramm.
``` {r Frameelement ansprechen}
x$types
```
```{r}
type.length <- nchar(types)
mean(type.length)
median(type.length)
```
```{r histogramm}
hist(type.length)
hist(type.length, breaks = 0:max(type.length))
abline(v = median(type.length), col = 'red', lwd = 2)
abline(v = mean(type.length), col = 'green', lwd = 2)
abline(v = which.max(tabulate(type.length)), col = 'blue', lwd = 2)
```