# Extract from XML

Wir lesen Types, Tokens und Wortarten aus einer XML-Datei des TUEBA-DZ ein und analysieren die Klassen der Wortarten.


```{r reading_XML, highlight = TRUE, results = 'hide', echo = TRUE, cache = TRUE}
library(XML)

tokens <- NULL
types <- NULL 
wordclass <- NULL 

xmlEventParse(
  "t_890102_84.xml",
  handlers = list(
    't' = function(name, attr) {
      tokens <<- c(tokens, attr['word']); types <<- c(types, attr['lemma']);
      wordclass <<- c(wordclass, attr['pos'])

      }
    ),
  addContext = FALSE
  )
unique.types <- unique(types, fromLast = TRUE)
length(tokens)
length(types)
length (wordclass)

names(tokens) <- NULL
names(types) <- NULL
names(wordclass) <- NULL
```
Datenbereinigung
```{r results ='hide'}
unique(tokens[nchar(tokens) == 1])
tokens[-which(nchar(tokens) == 1)]
unique(types[nchar(types) == 1])
types[-which(nchar(types) == 1)]
unique(wordclass[nchar(wordclass) == 1])
wordclass[-which(nchar(wordclass) == 1)]
```

Es gibt insgesamt `r length(tokens)` Token in dem eingelesenen Text, davon sind `r length(unique(tokens))` nur einmal vorgekommen.

Es gibt insgesamt `r length(types)` Types in dem eingelesenen Text, davon sind `r length(unique(types))` nur einmal vorgekommen. 

Es gibt insgesamt `r length(unique(wordclass))` Wortklassen im Text.

```
class <- c("ART", "ADJA", "NN", "APPR", "$,", "KOUS", "PPER", "ADV", "NE", "VVFIN", "CARD", "VVPP", "$.", "PIDAT", "KON", "VAFIN", "ADJD", "PDS", "PRF", "TRUNC", "APZR", "PRELS", "PDAT", "PTKVZ", "$(", "PIAT", "PPOSAT", "KOUI", "PTKNEG", "VAINF", "PTKZU", "VMINF", "PIS", "PROP", "KOKOM", "VMFIN", "VVINF", "APPRART", "PWAV", "VVIZU", "PWS", "PRELAT", "VAPP")

openclass <- ("ADV", "ADJA", "ADJD", "NN", "VAINF", "VVFIN", "VVPP", "VAFIN", "VMINF", "VMFIN", "VVINF", "VVIZU", "VAPP")

(ifelse (wordclass %in% openclass,'offen', 'geschlossen'))
x <- ("tokens", "types", "wordclass")
```

```{r dataframe, highlight = TRUE, echo = TRUE, cache = TRUE}

x <- data.frame(tokens, types, wordclass)
x
```

